臺灣高雄地方法院刑事判決　　　　　　 92年度重訴字第101號
公　訴　人　臺灣高雄地方法院檢察署檢察官
被　　　告　乙○○
選任辯護人　陳嘉銘律師
上列被告因殺人等案件，經檢察官提起公訴（92年度偵字第1575
1 號），本院判決如下：
    主  文
乙○○無罪。
    理  由
一、公訴意旨略以：被告乙○○於民國（下同）88年10月間因購
    買汽車隔熱紙一事，與介紹購買隔熱紙之高都豐田汽車湖內
    營業所課長丙○○發生糾紛，而懷恨在心並計劃殺害丙○○
    ，即於88年10月23日上午11時及17時15分許，以他人名義假
    藉買車為由，在高雄縣湖內鄉○○街「天福宮」寺廟前，打
    電話與高都豐田汽車湖內營業所業務員辛○○聯絡，佯稱洽
    談購車事宜，約定同日18時40分許，由辛○○帶同其課長（
    原本為丙○○，嗣由被害人劉修廷升任），在高雄縣路竹鄉
    ○○村○○路芳生螺絲公司（起訴書誤載為峻毅螺絲公司）
    前碰面，待辛○○、劉修廷依約到達後，乙○○於同日19時
    許，騎乘胞弟王啟賢（另為不起訴處分）所有車號WED-262
    號之輕型機車，驅前至辛○○、劉修廷所乘坐之自用小客車
    旁，乙○○誤以為在車內之劉修廷係丙○○，而以槍枝連開
    五槍射擊車內之劉修廷，致劉修廷死亡，王啟賢則駕駛妹甲○○（另為不起訴處分）所有之車號VJ-9337 自用小車在旁
    接應。乙○○隨即逃逸，並由王啟賢將槍枝保管，再藏於高
    雄縣湖內鄉○○路○段40號乙○○所開設之「特強檀香木行
    」。嗣於90年10月4 日由被告帶同警方於上址樓梯間內之磅
    秤中，查獲上開作案用美製COLT制式手槍1 把（槍枝管制編
    號：0000000000號，槍號：308888號，以下簡稱B 槍）、彈
    匣1 個、子彈17顆、己擊發之空彈殼1 個等物。因認被告涉
    犯槍砲彈藥刀械管制條例第7 條第4 項持有制式手槍罪嫌，
    及刑法第271 條第1 項之殺人罪嫌云云。
二、按犯罪事實應依證據認定之，無證據不得認定其犯罪事實；
    不能證明被告犯罪者，應諭知無罪之判決，刑事訴訟法第15
    4 條第2 項、第301 條第1 項分別定有明文。復按刑事訴訟
    上證明之資料，無論其為直接或間接證據，均須達於通常一
    般之人均不致有所懷疑，而得確信其為真實之程度，始得據
    為有罪之認定，若關於被告是否犯罪之證明未能達此程度，
    而有合理懷疑之存在，致使無從形成有罪之確信，根據「罪
    證有疑，利於被告」之證據法則，即不得遽為不利被告之認
    定，亦有最高法院76年度臺上字第4986號判例可資參照。
三、公訴意旨認被告涉犯涉犯槍砲彈藥刀械管制條例第7 條第4
    項、刑法第271 條第1 項之殺人罪嫌，無非係以：證人己○○於偵查中指述扣案槍彈係在被告住處搜出之事實、搜
    索扣押筆錄、扣案槍彈、刑事警察局90年10月2 日刑鑑字
    第197548號鑑驗通知書、高雄縣警察局88年10月31日第27
    9- 1刑事案件證物採驗紀錄表、刑事刑事警察局88年11月8
    日刑鑑字第114419號鑑驗通知書、解剖筆錄、勘驗筆錄、
    相驗屍體證明書、解剖報告書、照片11張、證人辛○○、
    丙○○於警詢中之供述王慶文、戊○○、張心怡、庚○○
    、卓佳興於警詢中之證述、公共電話通聯紀錄、現場圖
    3 紙、現場照片50張、現場勘查報告表等資為論據。
四、訊據被告堅詞否認有何殺人及持有制式手槍之罪嫌，辯稱：
    員警於90年10月4 日在高雄縣湖內鄉○○路○段40號搜索發
    現本案扣押槍彈時（下稱第2 次搜索），伊已遭羈押將近5
    個月，該住處已非屬伊實力支配之下，扣案槍彈並非伊持有
    ，且警方已於90年5 月7 日持金屬探測器搜在上開地點搜索
    過（下稱第1 次搜索），但未發現本案之扣案物，故本案扣
    案之槍彈極有可能係遭人栽贓誣陷，且伊並未持槍射殺劉修
    廷等語。經查：
  (一)被害人劉修廷於88年10月23日，在高雄縣路竹鄉○○村○○
    路「芳生螺絲公司」前遭人持槍射擊身亡，並由警方於90年
    10月4 日在高雄縣湖內鄉○○路○段40號被告入監前之住所
    內搜索扣得之上開美製COLT制式手槍1 把（槍枝管制編號：
    0000000000號，槍號：308888號，B 槍），經鑑定結果，確
    係用以射殺被害人劉修廷之槍械等事實，此有搜索扣押筆錄
    、扣案槍彈照片（見警卷第244-251 頁）、解剖筆錄、勘驗
    筆錄、相驗屍體證明書、解剖報告書各1 份、相驗照片11張
    （以上見相字卷第26-39 頁）、刑事警察局90年10月2 日刑
    鑑字第197548號鑑驗通知書（見警卷第252 頁）、高雄縣警
    察局88年10月31日第279-1 刑事案件證物採驗紀錄表、刑事
    刑事警察局88年11月8 日刑鑑字第114419號鑑驗通知書（見
    警卷第253 頁）在卷可稽，並經本院當庭勘驗90年10月4 日
    之搜索錄影帶，製有勘驗筆錄附卷可憑（見本院(二)卷第11 5
    頁），此部分之事實，固堪信為真實。
  (二)惟被告於90年5 月8 日入臺灣高雄看守所執行羈押，嗣因誣
    告案件經判處有期徒刑6 月確定，而於同年7 月5 日轉監前
    往臺灣高雄第二監獄執行，嗣於90年12月19日期滿後，再轉
    入臺灣高雄看守所執行羈押，復因另案槍砲彈藥刀械管制條
    例案件，經判處有期徒刑5 年6 月確定，再入臺灣高雄監獄
    執行迄今等情，有臺灣高等法院被告前案紀錄表1 份在卷可
    稽，由上可知被告於90年5 月8 日遭羈押後，迄今並未獲釋
    出監之事實，應可確認。足見警方第2 次（90年10月4 日）
    在被告上開住所執行搜索時，被告已另案在監長達近4 個月
    之事實，應可認定。又證人即承辦本件之員警己○○到庭證
    稱：（第2 次搜索時）並沒有鑑定包著槍枝、子彈的錫箔紙
    上是否有被告的指紋等語（見本院(二)卷第30-31 頁）。且遍
    閱全卷，亦無檢警將上開錫箔紙送請鑑定是否留有指紋之相
    關資料，是既不能證明第2 次搜索之扣案槍彈或包裝紙上留
    有被告之指紋，且上開搜索扣得本件槍彈之被告住處，距被
    告入監期間已近4 月，則被告所辯：本件扣案之槍彈（第2
    次搜索），並非其所持有等語，已即非無據。另己○○復於
    偵查中證稱：因為第1 次（90年5 月7 日）搜索搜到的槍經
    鑑定並不是殺人的槍，所以再請秘密證人再詳細查證一下，
    後來秘密證人發現磅秤裡面有錫箔紙包的東西，就打電話告
    訴我，但他（指秘密證人）沒有碰那錫箔紙等語（見92年度
    偵字第917 號卷第27頁背頁至第28頁），可知被告自90年5
    月8 日入監後，其得自由進出被告上開住所，應非僅限被告
    本人，故本件搜索扣得之槍彈是否確為被告所持有，顯屬有
    疑，不能單憑警方第2 次又於上開地點所搜扣得之槍彈，即
    推認該槍彈為被告所持有。
  (三)證人己○○固到庭證稱：先後2 次搜索被告高雄縣湖內鄉○○路○段40號住處的時候，我都有參與，第1 次（90年5 月
    7 日）去搜索的時候，是在被告家裡面臥室的探照燈裡面查
    獲1 把槍（以下簡稱A 槍，被告此部分業經判處有期徒刑5
    年6 月確定），這把槍後來有送到刑事警察局鑑定，但是因
    為鑑定後，這把槍並非殺人的槍，但我們的情資是被告有2
    把槍，所以我們又去搜第2 次。第2 次（90年10月4 日）搜
    索到的這把槍（B 槍），是放在被告家裡面從2 樓往3 樓的
    樓梯間。被告家裡面很凌亂，整個樓梯間都堆滿了紙箱沒有
    辦法上3 樓，槍枝是放在磅秤裡面，這個磅秤是放在一堆紙
    箱的空隙中，磅秤是舊的，因為上面都是灰塵。我們找到該
    磅秤時，覺得很奇怪，就把它拆開來，就找到這把槍。第2
    次搜到時槍彈時，槍枝、子彈及彈匣分別都是用錫箔紙包著
    ，放在磅秤裡面。第1 次搜索時並沒有搜索第2 次發現藏槍
    的部份，第1 次我們搜索重點擺放在臥室，而且第2 次搜到
    槍的地方很凌亂，當時（第1 次搜索時）沒有注意到」等語
    （見本院(二)卷第28-33 頁）。然：
  證人己○○於本院90年度重訴字第66號案件審理時到庭證稱
    ：「…就開始搜索（第1 次搜索時），有全程錄影，從2 樓
    房間開始搜索，所有能藏東西的地方我們（都）有搜，後在
    被告2 樓進房間之牆上有1 個探照燈，我們將它拆下後就在
    該探照燈內查到1把 制式手槍及子彈，因為線報知道有2 支
    槍，所以在房間內繼續搜索另1 把槍但沒有找到，後來我們
    還有搜索房間外供桌，…後我們到1 樓把所有的探照燈都拆
    下來看，我們本來想去頂樓看，但通往3 樓的樓梯間堆滿了
    雜物就沒有上去了，至於樓梯間的雜物，因為有灰塵我們認
    為不會有東西就沒有搜索，我們還有搜索1 、2 樓的浴室、
    保險櫃及被告的車子，還有2 樓陽台」等語（見該卷第105-
    106 頁）。足見警方於第1 次執行搜索時，依其情資來源已
    懷疑被告係持有2 把槍，故於第1 次搜索扣得第1 把槍（A
    槍）後，卻仍持續在前揭地點欲搜索另1 把槍支之事實，應
    可確認。另己○○並於本院審理時證稱：第1 次搜索時從臥
    室出來，到2 樓往3 樓的樓梯間放了1 個保險櫃，我們當時
    以為槍會放在裡面，所以我們請被告的家人將保險櫃打開，
    然後看到存摺放在裡面，我們看了沒有問題，所以將存摺交
    給被告等語（見本院(二)卷第33頁），顯見員警於第1 次搜索
    時，並非全然未曾搜索過該處之2 、3 樓的樓梯間。
  證人即參與2 次搜索之警員警莊照興亦到庭證稱：第1 次去
    搜索時有帶金屬探測器等語（見本院(二)卷第94頁）。另第1
    次搜索之過程，除房內多名警員執行搜索外，尚有刑事警察
    局第六隊2 位警員攜帶金屬探測器入內協同調查，搜索全程
    ，就房內物品舉凡衣物、抽屜、櫥櫃及大小箱子均仔細翻查
    ，連床墊均翻起檢查，另就音響、喇叭等亦均拆開檢視，且
    於員警在照明燈內搜出槍彈（A 槍）後，仍繼續搜索，復就
    被告房間廁所上方之置物箱仔細搜檢，且將冷氣機、及浴室
    內浴缸下方均拆開檢視，持續進行搜索等情，業經臺灣高等
    法院高雄分院審理92年度上更字(一)字第52號案件時，分別於
    92年5 月6 日、5 月21日分別當庭勘驗該次之搜索錄影帶，
    並製有勘驗筆錄附卷足憑（見上開卷第189-190 頁）。
  由上可知，警員於第1 次搜索時，由其所獲之情資既已懷疑
    被告曾持有2 把槍，故於搜得第1 把槍後，仍展開近乎地毯
    式的搜索，並持用金屬探測器輔助搜索之執行，參以上開警
    員己○○之證述可知，第1 次搜索時，並非全然未曾搜索2
    、3 樓樓梯間，則於經過上開搜索之程序後，現場（包含2
    、3 樓樓梯間）是否仍可能留有未經發現之槍彈，實非無疑
    。
  又警方第2 次再執行搜索時，其搜索錄影帶並未拍攝到磅秤
    從何處取出等情，業經本院當庭勘驗該次搜索錄影帶屬實，
    並製有勘驗筆錄在卷可稽（見本院(二)卷第115 頁），且證人
    丁○○到庭證稱：磅秤從何處取出沒有拍到，是因為當時鏡
    頭從房間內再轉到2 、3 樓樓梯間時，其他的搜索人員就已
    經將磅秤放在樓梯上等語。則本件藏槍彈之磅秤，是否確係
    從2 、3 樓之樓梯間所搜得，亦無法由搜索錄影帶得到佐證
    ，故本件槍支（B 槍）及子彈搜扣之過程亦有瑕疵，並此敘
    明。
  (三)又案發之際，持槍行兇之機車騎士因頭戴全罩式安全帽，以
    致駕車前往案發地點赴約之駕駛辛○○因而無法清楚描述該
    名持槍者之面貌之事實，業據證人辛○○證述在卷，且證人
    辛○○復到庭證稱：案發當天下午有人打我的0000000000行
    動電話，跟我說要買3 部車子，問我是否可以找我們主管一
    起過去，就約在路竹鄉的案發現場見面，當時我的主管是劉
    修廷。我們提早到，我們是約在三爺村民族路1 間「芳生螺
    絲工廠」前面，到了我就下車，開槍那個人是騎乘機車，我
    下車後，這個人就下機車，未查看車內狀況，即直接掏槍從
    車子前面乘客座方向開槍射擊劉修廷。那個人有戴全罩式的
    安全帽，面罩部分是反光的，無法看到臉孔。我當時看到這
    位兇手我判斷他（倘）沒有戴安全帽（身高）約165 到170
    公分之間等語（見本院(二)卷第102 、107 頁），由證人辛○○前開之證述可知，其並未清楚行兇者之臉部。另參諸被告
    之身高僅為160 公分，此有臺灣高雄監獄衛生科收容人病歷
    首頁1 份在卷可稽（見本院(二)卷第133 頁），核與證人辛○○於案發之際，所目睹持槍行兇者，其兩者在身高上已有差
    距，是以被告是否確為行兇之人，已非無可疑。
  (四)另因介紹汽車隔熱紙而與被告發生爭執之證人丙○○到庭證
    稱：案發前1 年多被告跟我買過車，所以我認識被告至少1
    年以上，加上被告之前也有開車到我們公司保養，他進來我
    們公司2 次我都有碰到面，熟識的程度是看到人就可以叫出
    名字。被告看到我就知道就是我，看到別人就知道不是我，
    應該可以清楚的辨識。但劉修廷與被告從來沒有接觸過，他
    們2 人根本不認識等語（見本院(二)卷第100 、96頁），且被
    告亦供稱：並不認識劉修廷等語（見本院(二)卷第100 頁），
    足認被告與證人丙○○於正常情形下，應可相互明確辯認對
    方之身分而無誤認之虞。然證人辛○○到庭證稱：…開槍的
    那個人是騎乘機車，我下車後，這個人就跨下機車，並未查
    看車內狀況，他是直接掏槍從車子前面乘客座方向開槍射擊
    劉修廷。…當時因為我們這台車是公司的試乘車，所以駕駛
    車窗顏色都是透明的，沒有貼其他顏色的隔熱紙等語。又證
    稱：當時歹徒騎機車，他車子停放地點就在我們車子車頭右
    前方45度的地方，距離我們約3 、4 步遠，僅不到3 公尺。
    當時兇手他車子停放的位置，與警卷167 頁所示之位置差不
    多，但當時約是晚上7 點多，行兇者騎機車是與我們對向而
    來，機車車頭與我所駕駛的汽車車頭的方向是相對的，所以
    照片上（見警卷第137 頁）機車車頭的方向是不對的。當時
    該地有路燈，且照明清楚等語（見本院(二)卷第101 至102 頁
    、第106 至108 頁）。再由劉修廷所搭乘之自用小客車之照
    片觀之（見警卷第200 頁），該車右正前方擋風玻璃下方有
    2 個明顯之彈孔，顯見被告行兇當時，曾正面對被害人劉修
    廷開2 槍射擊之事實應可認定。另駕駛座旁之車窗亦遭數發
    槍彈擊破，此有現場槍擊後照片數幀（見警卷第215 頁至第
    219 頁）在卷可稽，足見案發之際行兇之人槍擊劉修廷重要
    部位（含正面），其欲致人於死之犯意已甚顯明，又被告與
    劉修廷既素眛平生，其果真欲開槍射殺丙○○，則豈有正面
    槍擊劉修廷後，仍未發現槍擊對象錯誤，猶再接續射擊劉修
    廷多槍之理，可見行兇之人不但不認識死者劉修廷外，亦應
    不認識丙○○之事實，應可認定。
  (五)又警方調閱之高雄縣湖內鄉○○街245 號天福宮之公共電話
    （電話號碼為00-0000000號）於88年8 月23日11時及17時15
    分許之通聯紀錄及證人辛○○行動電話號碼0000000000號之
    通聯紀錄中（見警卷第171 、133 頁），雖顯示兩支電話當
    日有連絡紀錄，惟此亦僅能證明確有不詳姓名之人曾於88年
    10 月23 日以天福宮之公共電話，撥打上開行動電話門號與
    辛○○事先聯絡，然亦不能以此推認當時撥打之人即為被告
    。況：
  證人即當日於天福宮旁工作之戊○○到庭證稱：我在天福宮
    有看到1 台車（車牌不詳），這台車是像樹葉的顏色。廠牌
    我不知道。這台車是9 人座的車子。在警察局我是講我有看
    過這台車子，當天我確實有看到這位駕駛，但沒有看到臉。
    當時的駕駛人，是否就是當庭的被告（當庭指認），因為當
    時天色暗暗的，我沒有看到那個人的臉。我不知道該車何時
    離開「天福宮」，該車停過2 次，不是同一天，我是先後2
    天都看到這台車子停在那裡，1 次是下午、1 次是晚上。下
    午約4 、5 點左右看到的那1 次，「天福宮」那邊沒有看到
    有人在那裡打籃球。我沒有開車，也不認識英文，因為我不
    認識字，所以我沒有辦法辨認車子廠牌及CC數等語（見本院
    (二)卷第113- 115頁）。且證稱：因不識字等語，足見證人戊○○根本無法辨認汽車之廠牌及排氣量，故其於警詢中指稱
    ，（案發當日）所見係1 部墨綠色TOYOTA廠牌2700CC的休旅
    車（與被告之休旅車顏色相近）云云，應非可採。另其尚於
    本院中證稱：是先後2 天見到該車停於天福宮，核與警詢中
    指稱該車是同一日停放於天福宮之陳述，亦有相歧。是其於
    警詢中之指述案發當日所見到之休旅車顏色與被告所駕車輛
    相近是否可信，誠屬有疑。
  另證人即曾於88年10月23日至天福宮之王慶文、張心怡雖均
    於警詢中分別指稱：於88年10月23日15時30分許，到達天福
    宮2 樓廣播室，在廣播中就發現在天福宮要上2 樓之樓梯旁
    ，有停放一輛豐田TOYOTA廠牌2700CC墨綠色休旅車，但沒有
    注意到是何人駕駛該車，…當時沒有特別注意到何人在天福
    宮前打公用電話（見警卷第178 頁）、於88年10月23日也就
    是上午11時21分許，我有見到豐田牌深綠色自小客車停放在
    天福宮公共電話亭旁，它是停放在天福宮廣場，車頭朝東，
    車尾對廟，是天福宮左手邊，車號我沒有看清楚，該車何時
    開走我不知道，但可以肯定停放約10幾分鐘之久，此外，我
    沒有見到1 位年齡約30多歲的男子在公共電話亭打電話等語
    （見警卷第178 頁），足見證人王慶文、張心怡警詢中所供
    ，尚難作為不利被告之認定。
  又證人即曾於88年10月23日至天福宮之庚○○雖於警詢中供
    稱：我是與同學卓佳興2 人分別騎乘2 部機車到天福宮寺廟
    旁籃球場打籃球。我們到達時間是88年10月23日16時30分許
    ，打完籃球離開時間是88年10月（警詢筆錄誤載為9月）23
    日17時30分許。於88年10月23日16時34分11秒我至天福宮旁
    寺廟打第一通00-0000000號電話回彰化後，要將機車牽到籃
    球場放時，就有發現上述同類型、豐田TOYOTA廠牌旅行車停
    放在天福宮寺廟旁，且我們在打籃球時就有發現很像照片（
    指王啟章）之人在寺廟前徘徊逗留，該員身高約170 公分，
    留西裝頭，當日上衣穿著淡藍色和白色相間（有紋）、穿深
    藍色西裝褲。我沒有注意到該員有走到天福宮前打公用電話
    。…在現場豐田牌旅行車旁徘徊的男子就是相片中的男子（
    指王啟章）云云（見警卷第174 背頁至第175 頁、第176 頁
    ）。然庚○○卻又供稱：我要去打電話時，正好該男子與我
    錯開而過，距離約4-5 公尺遠，我沒有看清楚該名男子的正
    面等語（見警卷第176 頁背頁）。是庚○○既未看清該名徘
    徊於天福宮之男子之正面，則其於警詢中所指認（警方提供
    乙○○）係被告之陳述，則顯有矛盾，況其亦證稱：並未注
    意該員（是否）有打天福宮公用電話等情。故其警詢所陳述
    之內容，尚難作為認定被告曾參與本案槍擊之犯罪證據。
  此外，證人卓佳興於警詢中證稱：我是與同學庚○○各騎機
    車一起於當日（88年10月23日）16時30分左右到達天福宮的
    ，我一下車即打公共電話（插卡式）回家。打完電話後我與
    庚○○2 人去廟旁籃球場打籃球…，那天我一下車打電話時
    ，我就看到那部深綠色豐田旅行車，車頭與廟同方向（即座
    西向東）停放在廟邊右側，馬路邊。我另於當日17時許，前
    往該支公共電話打0000000 回宿舍後，還有看到該部車在現
    場，大約10幾分鐘後才看到該車離開，但我沒看到車牌號碼
    。我坐在電話亭下時有看到一男子約比我矮些（我身高170c
    m）， 身材瘦瘦的，留西裝頭，衣服我看不清楚，有時站者
    ，有時坐著，徘徊在廟旁騎樓地，也就是那部豐田牌車旁。
    我打完電話後，沿著廟前廣場走到右側籃球場打籃球時，發
    現那位徘徊在豐田牌旅行車旁的人朝電話亭走過去，但因我
    沒有跟他正面碰面，所以我不記得這個人。從籃球場到廟旁
    該男子徘徊之騎樓，約20～22公尺的距離，因為我右眼視力
    1.0 、左眼0.5 ，所以那時我只能看到黑影。我不能確認，
    也沒有印象警方所提供（乙○○）的照片，就是當時在那裡
    徘徊的男子等語（見警卷第182 頁-183背頁），亦見卓佳興
    於警詢所述，仍無法證明被告即為案發當日在天福宮撥打公
    共電話之人。
  準此，戊○○、王慶文、張心怡、庚○○、卓佳興上開之證
    述，均無法證明被告即於88年10月23日上午11時及17時15分
    許，即為曾在天福宮撥打公共電話邀約辛○○於案發當日下
    午6 時40分與其主管外出之人。
  (六)證人辛○○雖於88年11月23日警詢中供稱：（問：你已聽過
    B001及D013之監聽錄音帶，其中被告部分的聲音是否與88年
    10月23日案發當天早上11時21分31秒及17時1 分55秒從公共
    電話0000000 打到你手機0000000000之男子聲音是否相同？
    ）我可以確定聲音完全一樣，該男子就是乙○○沒錯云云（
    見警卷第146 頁），然其於本院審理中則證稱：到了警察局
    的時候，警察有放被告（平日）錄音的聲音給我聽，這個聲
    音和打電話來約我們出去的人聲音很相似等語（見本院(二)卷
    第104 頁），核與上開警詢中所述聲音「完全一樣」，已有
    所不同。且按聲音究屬何人所發，必須經過科學之聲紋鑑定
    ，方可確認，實難僅憑辛○○個人主觀上之推測，即採為不
    利被告之認定。又辛○○亦於警詢中證稱：該名於88年10月
    23日打2 通電話給我的男子，之前並沒有打過電話給我，命
    案發生後也沒有打電話給我等語（見警卷第131 背頁至131-
    1 頁），可知辛○○僅於88年10月23日接過接獲2 次疑兇之
    電話，其是否可憑2 次之電話聯絡即能明確辨認疑兇聲音之
    特徵，並非無疑。況聲音經由電話傳送後，其音調、音色、
    音質之特徵將趨於模糊，加以辛○○所指認者，係經由錄音
    機錄製成錄音帶後，再由錄音機日以播放，故在聲音之辨認
    上，應有一定程度上失真，故此部分之供述，在證明力上實
    有不足，亦難採為不利被告認定之證據。
  (七)又審酌被告與證人丙○○間並無其他深仇宿怨，僅因介紹隔
    熱紙買賣而引發糾紛，所牽涉之金額僅新台幣8,200 元（見
    警卷第142 頁），衡情論理，被告當不致因此之細故，萌生
    籌劃殺害丙○○之犯意。
  (八)另警方繪製之現場圖3 紙、現場照片50張、現場勘查報告表
    等相關文書資料，僅能證明案發後現場所呈現之情形，均無
    法證明被害人劉修廷係遭被告持槍殺害，故自難僅憑上開證
    據，即遽以推論被告涉有持槍殺人之罪責。
  (九)末公訴人曾於92年度公訴蒞庭字第2240號補充理由書，引用
    秘密證人A1於警詢中所為之陳述作為證據（見本院(一)卷第28
    2 至285 頁），且於本院93年5 月20日準備程序時引用編號
    B001號之錄音帶作為證據（見本院(一)卷第299 頁），惟秘密
    證人A1於警詢中所為之陳述，復經公訴人捨棄引為證據（見
    本院(二)卷第49至50頁、第118 頁），且卷內並無該秘密證人
    A1之年籍資料，可供本院調查其指述之真實性，因而該秘密
    證人A1於警詢中所為之陳述，本院不再加以審酌。另編號B0
    01號之錄音帶，公訴人亦主張不引為證據（見本院(二)卷第11
    8 頁），且無證據足以顯示該錄音帶之內容為邀約證人辛○○外出之對話，是以本院認並無再行勘驗該錄音帶內容之必
    要，附此敘明。
四、綜上所述，公訴人所指之前揭事證，既無法證明被告涉有持
    槍殺人之犯行，又事後雖在被告住處起獲殺害劉修廷之槍枝
    ，然亦無法證明係當時已入監之被告曾經持用。此外，復查
    無其他積極證據，足資證明被告確有公訴人所指之犯行，是
    被告犯罪即屬不能證明。從而，揆諸前揭法條及判例意旨，
    自應為被告無罪判決之諭知。
據上論斷，應依刑事訴訟法第301條第1項前段，判決如主文。
本案經檢察官壬○○到庭執行職務。
中　　華　　民　　國　　94　　年　　9 　　月　　30　　日
                  刑事第八庭    審判長法　官  李政庭
                                      法　官  黃宣撫
                                      法  官  李育信
以上正本證明與原本無異。
如不服本判決，應於收受送達後10日內向本院提出上訴書狀。
中　　華　　民　　國　　94　　年　　10　　月　　3 　　日
 　　　　　　　　　　　　　　　       書記官  洪生輝
